【裁判字號】    99,再抗,34
【裁判日期】    990727
【裁判案由】    假扣押
【裁判全文】
臺灣高等法院民事裁定                  99年度再抗字第34號
聲  請  人  立聲視聽音響有限公司
法定代理人  甲○○
上列抗告人因與富翔營造有限公司間假扣押事件，對於中華民國
99年7 月6 日本院99年度抗字第907 號確定裁定，聲請再審，本
院裁定如下：
    主  文
聲請駁回。
聲請費用由聲請人負擔。
    理  由
一按當事人發現未經斟酌之證物或得使用該證物，且如經斟酌該
  證物，可受較有利益之裁判者，得以再審之聲請對於確定終局
  裁定，聲明不服，民事訴訟法第507 條、第496 條第1 項第13
  款，定有明文。此所謂證物，指用以證明當事人所主張待證事
  實之物證而言，當事人之主張則非上開條款所定之證物可比。
  又當事人本於此規定提出再審之聲請，以該證物如經斟酌，當
  事人可受較有利益之裁判結果為限。
二本件聲請人主張原確定裁定有民事訴訟法第496 條第1 項第13
  款之再審事由，而聲請再審。經查：
(一)聲請人於再審聲請狀所附證物「國介企業有限公司消防設備型
  錄」，係聲請人於99年6 月24日在前程序提出，用以證明聲請
  人所主張「相對人就本工程之相關合約除本公司外仍有多人未
  得請領款項」之事實。惟查，原確定裁定駁回聲請人之假扣押
  聲請，係以聲請人未釋明聲請假扣押之「請求」（即相對人就
  聲請人與黃順義即卓昇工程行間之代工契約，為黃順義即卓昇
  工程行之連帶保證人之事實），及假扣押之「原因」（即聲請
  人對於相對人日後有不能強制執行或甚難執行之虞之事實）為
  論據。而聲請人提出上開證物，僅主張用以釋明假扣押之「原
  因」，與假扣押之「請求」無涉，則本院前程序縱斟酌此一證
  物，而認為聲請人對於假扣押之「原因」已提出釋明，但因聲
  請人對於假扣押之「請求」仍未為任何釋明，本院前程序不可
  能為有利於聲請人之裁判，則聲請人主張本院前程序未斟酌上
  開證物，依第496 條第1 項第13款對於原確定裁定聲請再審，
  為無理由。
(二)聲請人於再審聲請狀記載之其他事實理由，均係聲請人之主張
  ，而非所謂「證物」，則聲請人執以主張原確定裁定有民事訴
  訟法第496 條第1 項第13款再審事由，而提出再審之聲請，亦
  無理由。
三綜上論述，聲請人所主張原確定裁定之再審事由，為不可採。
  其提出再審之聲請，為無再審理由，應予駁回。
四據上論結，本件再審之聲請為無再審理由，爰裁定如主文。
中    華    民    國    99    年    7     月    27    日
                    民事第四庭
                        審判長法  官  張劍男
                              法  官  彭昭芬
                              法  官  翁昭蓉
正本係照原本作成。
不得抗告。
中    華    民    國    99    年    7     月    28    日
                              書記官  張淑芬

司法院資訊處製作；財團法人民間司法改革基金會備份。
